臺灣嘉義地方法院刑事裁定　　　　　　　100年度聲字第139號
聲　請　人
即　被　告　李易昇
上列聲請人即被告因偽造文書等案件（本院案號：100年度訴字
第133號），對於本院受命法官於民國100年1月21日所為羈押之
處分不服，聲請撤銷或變更，本院合議庭裁定如下：
    主  文
聲請駁回。
    理  由
一、聲請意旨略以：聲請人即被告李易昇就偽造文書、詐欺等案
    件，已坦承部分犯行，深感悔悟，惟因被告母親車禍致左肩
    鎖骨脫臼多次開刀且領有清寒證明，家境貧苦，父親亦罹心
    臟病近日開刀，被告為家中獨子，需要照護雙親及負擔經濟
    ，爰聲請撤銷羈押或變更准為具保云云。
二、按除簡式審判程序、簡易程序及第376條第1款、第2款所列
    之罪之案件外，第一審應行合議審判。受命法官行準備程序
    ，與法院或審判長有同一之權限。但第121條之裁定，不在
    此限。對於審判長、受命法官、受託法官或檢察官所為羈押
    之處分有不服者，受處分人得聲請所屬法院撤銷或變更之。
    刑事訴訟法第284條之1、第279條第2項、第416條第1項第1
    款分別定有明文。查聲請人即被告因涉犯刑法第339條第3項
    、第1項之詐欺取財既遂、未遂罪、同法第216條、第211條
    行使偽造公文書罪、同法第158條第1項僭行公務員職權罪、
    同法第212條偽造特種文書等罪，經檢察官提起公訴，起訴
    送審後，該合議案件經受命法官於100年1月21日訊問後，認
    被告坦承部分犯行，然否認有行使偽造特種文書等犯行，辯
    稱該服務證係別人交付，當時尚未將服務證拿出來給別人看
    ，係因臨檢始被查獲云云，惟依起訴書證據清單所載扣案之
    物證、書證等證據資料顯示，被告涉犯行上開各罪，嫌疑重
    大，且詐欺取財部分係與他人合組詐欺集團，且於本件為2
    次詐欺既遂、未遂犯行，有事實足認被告有反覆實施同一犯
    罪之虞，非予羈押顯進行追訴、審判，依刑事訴訟法第101
    條第1項第7款規定於同日裁定執行羈押在案。
三、本件受命法官所為羈押決定，核屬刑事訴訟法第416條第1項
    第1款所定處分，非屬法院（合議庭）裁定，如有不服應循
    同條款規定聲請所屬法院撤銷或變更之。聲請人具狀稱不服
    羈押處分而為聲請撤銷羈押云云，乃誤前開聲請為聲請撤銷
    羈押，應認其已有撤銷或變更受命法官羈押處分之聲請，先
    予敘明。
四、又按羈押被告之目的，其本質在於確保訴訟程序得以順利進
    行、或為確保證據之存在與真實、或為確保裁判確定後刑罰
    之執行，而對被告所實施剝奪其人身自由之強制處分。被告
    有無羈押之必要，法院僅須審查被告犯罪嫌疑是否重大、有
    無羈押原因、以及有無賴羈押以保全偵審或執行之必要，由
    法院就具體個案情節予以斟酌決定，如就客觀情事觀察，法
    院許可羈押之裁定或延長羈押之裁定，在目的與手段間之衡
    量並無明顯違反比例原則情形，即無違法或不當可言。又刑
    事被告經訊問後，認有法定羈押原因，於必要時得羈押之，
    所謂必要與否或執行羈押後，有無繼續之必要，仍許法院斟
    酌訴訟進行程度及其他一切情事而為認定，除有刑事訴訟法
    第114條各款所列情形之一不得駁回者外，准許與否，該管
    法院有自由裁量之權，衡非被告所得強求（最高法院46年台
    抗字第21號判例參照）。
五、聲請人雖以前開情詞為由聲請撤銷或變更羈押處分，惟查：
  (一)被告因涉犯刑法第339條第3項、第1項之詐欺取財既遂、未
    遂罪、同法第216條、第211條行使偽造公文書罪、同法第
    158條第1項僭行公務員職權罪、同法第212條偽造特種文書
    等罪，被告坦承部分犯行，且有被害人指訴及起訴書證據清
    單所載扣案之物證、書證等在卷可佐，是以被告涉犯行上開
    各罪，嫌疑重大。
  (二)再者，依被告所犯情節，其參與之詐欺集團規劃本件詐欺取
    財犯行係有計畫性之參與分工角色分配，又被告因貪圖金錢
    利益參與詐欺集團，該詐欺集團假冒他人身分、謊稱司法機
    關人員、擬交付常人難以辨識之偽造公文書，使用規避偵查
    之人頭行動電話門號聯繫，集團共犯仍然在逃，依犯罪手法
    、集團組織、聯繫管道等因素，足認被告有事實足認有反覆
    實施同一犯罪之虞，而詐欺集團敗壞治安甚鉅，為政府嚴加
    取締之犯行，被告冀圖小利率予實施嚴重犯罪，依其等行為
    所揭露之犯罪心態，極有可能圖一時身體自由之利益而規避
    日後到案審理。是本院參酌上情，並兼衡案情、犯罪事實之
    釐清、被害法益侵害程度及對社會秩序安寧之影響，衡諸比
    例原則，尚無法以具保替代羈押之有效性，本件核與刑事訴
    訟法第101條之1第1項第5款所定羈押要件相符，而有羈押必
    要。況本件亦無刑事訴訟法第114條所列各款所定不得駁回
    具保聲請停止羈押之情形，是亟難認有法定停止羈押之事由
    存在，認得以具保停止羈押之方式使原羈押原因消滅。
六、綜上所述，上開案件本院受命法官所為羈押處分，經核與刑
    事訴訟法規定相符，亦無不當之處，被告執前揭情詞聲請撤
    銷或變更，為無理由，應予駁回。
據上論結，依刑事訴訟法第416條第4項、第412條，裁定如主文
。
中    華    民    國   100    年    1     月    31    日
               刑事第一庭審判長  法  官 許進國
                                 法  官 張道周
                                 法  官 呂美玲
以上正本證明與原本無異。
本裁定不得抗告。
中    華    民    國   100    年    1     月    31    日
                                 書記官  洪敏芳